【裁判字號】    98,家救,1
【裁判日期】    980107
【裁判案由】    訴訟救助
【裁判全文】
臺灣嘉義地方法院民事裁定  98年度家救字第1號
聲  請  人  乙○○
上列聲請人與甲○○間請求給付扶養費事件聲請訴訟救助，本院
裁定如下：
    主      文
本件准予訴訟救助。
    理      由
一、本件聲請人以其與甲○○間訴請給付扶養費事件（本院98年
    度家調字第7號），無資力支出訴訟費用，且非顯無勝訴之
    望，為此聲請訴訟救助等語，並提出財團法人法律扶助基金
    會台北分會法律扶助申請書、案件概述單、申請人資力審查
    詢問表、身分證、臺北市低收入戶卡、審查表各1份（以上
    均為影本）以為釋明。
二、按當事人無資力支出訴訟費用者，法院應依聲請，以裁定准
    予訴訟救助。但顯無勝訴之望者，不在此限；法院認定前項
    資力時，應斟酌當事人及其共同生活親屬基本生活之需要。
    民事訴訟法第107條第1、2項定有明文。依上述法條規定，
    法院應依聲請准予救助，惟此項請求救助之事由，依同法第
    109條第2項之規定，無資力支出訴訟費用之事由，仍應釋明
    之。又經財團法人法律扶助基金會分會准予法律扶助之無資
    力者，其於訴訟程序中，向法院聲請訴訟救助時，應准予訴
    訟救助。但另有不符法律扶助事實之證明者，不在此限，法
    律扶助法第62條亦有明文。經查：
  (一)聲請人主張其與甲○○原係夫妻，於離婚後，雙方於民國95
    年10月11日經鈞院以95年度家訴字第49號達成協議「甲○○
    願給付聲請人新台幣（下同）35萬2,500元，及自民國95年
    10月11日起至102年7月11日止，按月給付聲請人1萬元」，
    嗣於95年10月24日雙方另簽立和解書，補充約定：「甲○○
    同意民國95年10月份給付聲請人2萬元，並自95年11月起每
    月11日前按月給付聲請人5千元，及每年農曆春節前給付聲
    請人2萬元，至給付35萬2,500元止」、「自95年11月11日起
    至102年7月11日止，按月給付聲請人1萬元，如有一期不履
    行，視同全部到期」，即甲○○每月除應固定給付1萬元扶
    養費，須分期清償35萬2,500元，惟甲○○每月給付金額與
    協議相違，而僅給付15萬2,000元，爰依法請求剩餘金額應
    依前揭協議每月給付5,000元至完全清償之日止，及每月給
    付1萬元至102年7月11日止等情，已據聲請人於給付扶養費
    事件中具狀陳明，並經本院依職權調閱該給付扶養費卷查明
    。準此，聲請人訴請給付扶養費，非顯無勝訴之望。
  (二)又經本院依職權自稅務電子閘門調閱聲請人財產資料，聲請
    人除96年度薪資所得為12萬1,276元外，僅有投資財產總額3
    萬元，此有稅務電子閘門財產所得調件明細表1份可佐，經
    審酌聲請人及其基本生活需要，並參酌聲請人名下無不動產
    等情，聲請人所提事證，足已釋明無資力支出訴訟費用。
  (三)再者，聲請人經向財團法人法律扶助基金會申請法律扶助，
    經該分會核定准予扶助，有該分會申請編號0000000-A-015
    之前揭法律扶助申請書及審查表影本附卷可憑，本院復查尚
    無其他不符法律扶助事實之情形，是聲請人聲請訴訟救助，
    核無不合，應予准許。
三、爰依民事訴訟法第107條前段裁定如主文。
中    華    民    國    98    年    1    月      7    日
                  家事法庭法  官  李文輝
以上正本係照原本作成。
如對本裁定抗告須於裁定送達後10日內向本院提出抗告狀。
中    華    民    國    98    年    1    月      7    日
                          書記官  黃秀嬌


司法院資訊處製作；財團法人民間司法改革基金會備份。
